【裁判字號】    98,審訴,5745
【裁判日期】    981130
【裁判案由】    清償借款
【裁判全文】
臺灣臺北地方法院民事判決            98年度審訴字第5745號
原      告  國泰人壽保險股份有限公司
法定代理人  乙○○
訴訟代理人  甲○○
被      告  丁○○○○○○
            丙○○
上列當事人間請求清償借款事件，本院於中華民國98年11月25日
言詞辯論終結，判決如下：
    主  文
被告應連帶給付原告新臺幣壹佰零壹萬陸仟捌佰貳拾柒元，及自
民國九十六年十月五日起至清償日止，按年息百分之四點六二計
算之利息，暨自民國九十六年十一月五日起至清償日止，其逾期
在六個月以內者，按上開利率百分之十，逾期超過六個月以上部
分，按上開利率百分之二十計算之違約金。
訴訟費用新臺幣壹萬壹仟零玖拾捌元由被告連帶負擔。
    事實及理由
一、按當事人得以合意定第一審管轄法院，但以關於由一定法律
    關係而生之訴訟為限，前項合意，應以文書證之，民事訴訟
    法第24條定有明文。本件依兩造約定書第23條約定，兩造合
    意以本院為第一審管轄法院，故原告向本院提起本件訴訟，
    核與首揭規定，尚無不合，本院就本件訴訟自有管轄權，合
    先敘明。
二、原告主張：被告丁○○○○○○邀同被告丙○○為連帶保證
    人，於民國90年12月4日向原告借款新臺幣（下同）130 萬
    元，約定借款期間自90年12月4日起至110年12月4日止，共
    分240期，利息自借款日起至屆滿1年前1日止之利率按年息
    6%計算，屆滿1年之當日起至屆滿2年前1日止之利率按年息
    6.8%計算，屆滿2年之當日起則改按原告當時與本件借款同
    種類貨款之本件抵押物所在地之地區新申貸件未優待利率減
    碼0.4%機動計算。如未按期攤還本息，即喪失期限之利益，
    其債務視為全部到期，除仍按上開利率計收利息外，其逾期
    在6個月以內者，按上開利率10%，逾期6個月以上者，超過6
    個月之部分，按上開利率20%加付違約金。兩造復於95年4月
    10日簽訂擔保放款契約轉換附約，變更貸款利率自95年4 月
    5日即第53期之計息起日起算至屆滿1年之前1日止之利率，
    為按指標利率加碼1.6%計付，屆滿1年之當日起，則按指標
    利率加碼2.1%計付。詎被告丁○○○○○○自96年10月5日
    起即未依約繳付本息，依約即喪失期限利益，債務視為全部
    到期，惟尚積欠1,016,827元及自96年10月5日起至清償日止
    ，按年息4.62%計算之利息，暨自96年11月5日起至清償日止
    ，其逾期在6個月以內者，按上開利率10%，逾期超過6個月
    以上部分，按上開利率20%計算之違約金迄未清償。又被告
    丙○○為連帶保證人，自應負連帶清償責任。為此，爰依消
    費借貸及連帶保證契約之法律關係提起本訴等語。並聲明：
    如主文第1項所示。
三、被告則以：伊對原告之請求無意見，惟目前無能力清償等語
    置辯。
四、本件原告主張之事實，業據其提出借據、約定書、擔保放款
    契約轉換附約、指標利率宣告、房屋貸款繳息紀錄等為證，
    核屬相符，且為被告所不爭執，自堪認原告之主張為真實。
五、從而，原告依消費借貸及連帶保證契約之法律關係請求被告
    連帶給付如主文第1項所示之金額，為有理由，應予准許。
六、訴訟費用負擔之依據：民事訴訟法第85條第2項。
中    華    民    國    98    年    11    月    30    日
                  民事第六庭    法  官  陶亞琴
以上正本係照原本作成
如對本判決上訴，須於判決送達後20日內向本院提出上訴狀
中    華    民    國    98    年    11    月    30    日
                                書記官  曹瓊文

司法院資訊處製作；財團法人民間司法改革基金會備份。
